# 关于基建超概算部分费用能否调整至长期待摊费用

提问人：liuyanming008 时间：2013-09-02 17:05:15
问一下，煤矿竣工决算中，如果实际投资值超概算部分能否调整至长期待摊费用，超概算主要为概算价格较低，实际购买价格高，实际工期比计划工期长造成建管费超比例厉害？

回答人：chenyiwei
不恰当。 如果虽然超概算，但系因概算不合理（例如，某些应当预见到的必要支出未纳入考虑）等特殊原因导致，仍符合固定资产准则第九条规定的“达到预定可使用状态的必要、合理支出”条件的，则应分配计入各项固定资产的价值中；如果属于非必要或者不合理的支出，则对于超概算部分应计入损益，也不能计入长期待摊费用。